【裁判字號】    98,訴,185
【裁判日期】    980223
【裁判案由】    偽造文書等
【裁判全文】
臺灣彰化地方法院刑事判決               98年度訴字第185號
公  訴  人  臺灣彰化地方法院檢察署檢察官
被      告  乙○○
            甲○○
                    (現於臺灣臺中監獄臺中分監( 執行中 )
上列被告因偽造文書等案件，經檢察官提起公訴（97年度偵字第
10876號），本院依簡式審判程序，判決如下：
    主    文
甲○○共同犯毀越門扇竊盜罪，累犯，處有期徒刑拾月。
乙○○共同犯毀越門扇竊盜罪，處有期徒刑玖月；又犯行使偽造
私文書罪，處有期徒刑參月，偽造之「楊家瑋」署押壹個，沒收
；又犯詐欺取財罪，處有期徒刑伍月，主刑部分應執行有期徒刑
壹年參月。
    事    實
一、甲○○曾於94年間因贓物案件，經本院以94年度易字第471
    號判決判處有期徒刑3月確定，又於94年間因施用第一、二
    級毒品案件，經本院以94年度訴字第468號判決判處有期徒
    刑9月、7月確定，又於94年間因竊盜案件，經臺灣高等法院
    臺中分院以94年度上易字第956號判決判處有期徒刑1年2月
    確定，又於95年間因竊盜案件，經臺灣臺中地方法院以95年
    度易字第351號判決判處有期徒刑11月確定，嗣經減刑，並
    定應執行之刑為有期徒刑1年7月，於民國 (下同)96年7月16
    日執行完畢，猶不知悔改，復與乙○○基於共同意圖為自己
    不法之所有之犯意聯絡，於97年11月27日3時30分許，由乙○○駕駛車牌號碼W9-0962號自小客車搭載甲○○前往設於
    彰化縣員林鎮○○路41-3號由楊獻本所經營之丙○○○○○
    ，由甲○○撬開鋁製波浪板爬入丙○○○○○後，開啟後門
    讓乙○○進入，藉此逾越安全設備之方式侵入眼鏡行內，再
    以自備之塑膠袋及膠帶，竊取眼鏡行內販售之電腦驗光機1
    台、鏡片驗度儀1台、電腦主機2台、現金新台幣（下同）2
    千元、清洗眼鏡之藥水及隱形眼鏡等物品。得手後將竊得之
    物品以上開自小客車載運離去，並於同日18時30分許，前往
    戊○○在台中市○區○○路216-2號所開設之港九眼鏡行，
    由戊○○ (同案被告，由本院審理中)以5萬元價格予以買受
    。
二、乙○○另行基於為自己不法所有之意圖，於97年11月6日7時
    15分許，駕駛上開自小客車前往設於台中縣大里市○○路○
    段118號之新竹貨運公司，向新竹貨運公司員工吳建彥佯稱
    「係仁愛眼鏡一中店之店員楊家瑋，仁愛眼鏡之區長要伊前
    往取貨」等語，並取出印有楊家瑋名銜之名片1張予吳建彥
    檢視，致吳建彥陷於錯誤，將貨物2箱（內有眼鏡框及眼鏡
    盒）交予乙○○簽收，乙○○即基於偽造文書之犯意，在託
    運單上偽簽「楊家瑋」署名，偽造表示收得上開貨物2箱意
    旨之文書後，再將託運單交還吳建彥以行使之。乙○○詐得
    上開貨物後，隨即駕車載運離去，並於同日12時許，前往丁○○在雲林縣斗六市○○路53號開設之斗六新學友眼鏡分店
    ，丁○○ (同案被告，由本院判決)亦明知上開貨物均係乙○○詐得之贓物，竟仍以9萬元之低價予以賣受。
三、案經彰化縣警察局員林分局報請臺灣彰化地方法院檢察署檢
    察官偵查起訴，本院認有刑事訴訟法第273條之1第1項之情
    形，而改依簡式審判程序審理。
    理    由
一、前揭犯行，業據被告甲○○、乙○○於警詢中、檢察官訊問
    時、本院準備程序、審理時坦承不諱，核與證人即
    戊○○、丁○○於警詢及檢察官訊問時所述、證人即被害人
    楊獻本、吳建彥於警詢時所述相符，並有新竹貨運寄件人付
    款託運單、清眼堂企業有限公司出貨單、貨件喪失速報單附
    卷可稽，足證被告之自白屬實。前揭犯行，事證明確，堪以
    認定。
二、核被告乙○○所為，係犯刑法第321條第1項第2款之毀越門
    扇竊盜罪、同法第339條第1項之詐欺取財罪、同法第216條
    、第210條之行使偽造私文書罪，其偽造署押之行為係偽造
    私文書之階段行為，而偽造私文書之低度行為，復為行使偽
    造私文書之高度行為所吸收，均不另論罪；而核被告甲○○
    所為，係犯刑法第321條第1項第2款之毀越門扇竊盜罪。被
    告甲○○、乙○○對於上開竊盜犯罪之實行，有犯意聯絡及
    行為分擔，均為共同正犯。被告甲○○曾受如犯罪事實欄所
    示之確定判決及有期徒刑之執行完畢，有臺灣高等法院被告
    前案紀錄表附卷可憑，其於有期徒刑執行完畢後之5年內，
    故意再犯有期徒刑以上之本罪，為累犯，應依刑法第47條第
    1 項規定加重其刑。爰審酌被告甲○○、乙○○2人有正常
    工作能力，竟不以合法途徑取得財物，而以上開犯罪方式取
    得財物，其行為殊不可取，並審酌其等犯罪之動機、智識程
    度、手段、所生危害及其犯後坦承不諱等一切情狀，各量處
    如主文所示之刑，並就被告乙○○部分，依法定其應執行之
    刑以示懲儆。
三、被告乙○○在託單上簽立之「楊家瑋」署押1個，係偽造之
    署押，依刑法第219條之規定，應予沒收。
據上論斷，應依刑事訴訟法第273條之1第1項、第299條第1項前
段，刑法第28條、第216條、第210、條第321條第1項第2款、第
339條第1項、第47條第1項、第51條第5款、第219條，刑法施行
法第1條之1，判決如主文。
本案經檢察官紀雅惠到庭執行職務。
中    華    民    國    98    年    2     月    23    日
                  刑事第二庭  法  官  羅  永  安
以上正本證明與原本無異。
如不服本判決應於收受判決後10日內向本院提出上訴書狀，並應
敘述具體理由；其未敘述上訴理由者，應於上訴期間屆滿後20日
內向本院補提理由書（均須按他造當事人之人數附繕本）「切勿
逕送上級法院」。
告訴人或被害人對於判決如有不服具備理由請求檢察官上訴者，
其上訴期間之計算係以檢察官收受判決正本之日期為準。
中    華    民    國    98    年    2     月    23    日
                              書記官   魏 嘉 信
附錄本案論罪科刑法條全文：
中華民國刑法第216條
（行使偽造變造或登載不實之文書罪）
行使第 210 條至第 215 條之文書者，依偽造、變造文書或登載
不實事項或使登載不實事項之規定處斷。
中華民國刑法第210條
（偽造變造私文書罪）
偽造、變造私文書，足以生損害於公眾或他人者，處 5 年以下有
期徒刑。
中華民國刑法第321條
（加重竊盜罪）
犯竊盜罪而有左列情形之一者，處 6 月以上、 5 年以下有期徒
刑：
一、於夜間侵入住宅或有人居住之建築物、船艦或隱匿其內而犯
    之者。
二、毀越門扇、牆垣或其他安全設備而犯之者。
三、攜帶兇器而犯之者。
四、結夥三人以上而犯之者。
五、乘火災、水災或其他災害之際而犯之者。
六、在車站或埠頭而犯之者。
前項之未遂犯罰之。
中華民國刑法第339條
（普通詐欺罪）
意圖為自己或第三人不法之所有，以詐術使人將本人或第三人之
物交付者，處 5 年以下有期徒刑、拘役或科或併科 1 千元以下
罰金。
以前項方法得財產上不法之利益或使第三人得之者，亦同。
前二項之未遂犯罰之。


司法院資訊處製作；財團法人民間司法改革基金會備份。
